【裁判字號】    90,交易,268
【裁判日期】    900731
【裁判案由】    公共危險等
【裁判全文】
臺灣臺南地方法院刑事判決                          九十年度交易字第二六八號
    公  訴  人  臺灣台南地方法院檢察署檢察官
    被      告  乙○○
右列被告因公共危險等案件，經檢察官提起公訴（九十年度偵字第五０八六號），本
院判決如左：
    主  文
乙○○服用酒類，不能安全駕駛動力交通工具而駕駛，處有期徒刑伍月，如易科罰金
，以參佰元折算壹日；又從事業務之人，因業務上之過失傷害人，處有期徒刑肆月，
如易科罰金，以參佰元折算壹日。應執行有期徒刑柒月，如易科罰金，以參佰元折算
壹日。
    事  實
一、乙○○前於民國八十九年間，即因酒後駕車之公共危險案件，經本院判處罰金二
    萬元確定（不構成累犯），猶不知警惕，且乙○○係計程車司機，為從事駕駛業
    務之人，於九十年三月三十一日晚間，在台南市區，飲用啤酒後，業已達於不能
    安全駕駛動力交通工具之程度，竟仍駕駛車牌號碼Ｕ九─七五七號營業用小客車
    ，於台南市區行駛。嗣於翌（四月一日）日凌晨四時五十分許，沿台南市○○路
    由東向西行駛，行經該路與永安路設有閃光紅燈之交岔路口時，本應注意汽車駕
    駛時，駕駛人應注意車前狀況，隨時採取必要之安全措施，且遇閃光紅燈時，應
    減速接近，先停止於交岔路口前，讓幹道車優先通行後認為安全時，方得續行，
    而依當時天候晴朗、路面乾燥無缺陷、道路上未有任何障礙物、視距復屬良好等
    情形以觀，客觀上亦無不能注意之情事，竟疏於注意，未先停止於交岔路口前，
    讓幹道車優先通行後認為安全時始續行駛，即貿然進入交岔路口。適有亦疏於前
    注意車前狀況，且未減速慢行之甲○○所駕駛車牌號碼ＵＭ─六七０七號自用小
    貨車，，沿永安路由南往北方向（檢察官誤繕為由北向南）駛至該路口，乙○○
    閃避不及，致其營業用小客車右前葉子板及右前車門處與甲○○駕駛之自用小貨
    車車頭相撞擊，使甲○○受有右膝撕裂傷及右手掌、右胸挫傷瘀腫之傷害。乙○
    ○車禍肇事後，與甲○○談及賠償未果，即前往他處找尋友人協助，復於該日六
    時二十九分許，偕同友人返回現場，適警方據報前往現場處理，測得乙○○之吐
    氣酒精濃度高達每公升一‧一四毫克，而當場查獲。
二、案經甲○○訴由台南市警察局第六分局報告臺灣臺南地方法院檢察署檢察官偵查
    起訴。
    理  由
一、訊據被告乙○○固坦承於右揭時、地，飲酒後駕車與告訴人所駕之自用小貨車相
    撞擊，並致告訴人受有傷害之事實，惟辯稱：喝酒對其駕車並無影響，伊當時時
    速約二十公里，是告訴人開車車速太快，且是告訴人撞伊的云云。經查：
    （一）右揭犯罪事實，業據告訴人甲○○於警訊時及偵審中指訴綦詳，且有道路
          交通事故調查報告表一紙、現場及車損相片九幀在卷可憑。又告訴人確因
          本件車禍致受有上揭傷害，亦有財團法人台灣基督教長老教會新樓醫學診
          斷證明書一紙附卷可稽。
    （二）按車輛行駛時，駕駛人應注意車前狀況，且隨時採取必要之安全措施；又
          汽車行駛至交岔路口，應遵守燈光號誌之指示，而閃光紅燈表示『停車再
          開』，車輛應減速接近，先停止於交岔路口前，讓幹道車優先通行後認為
          安全時，方得續行。道路交通安全規則第九十四條第三項、第一百零二條
          第一款，道路交通標誌標線號誌設置規則第二百十一條第一項第二款分別
          定有明文。本件肇事地點即台南市○○路係屬支線道，並設有閃光紅燈，
          而永安路則為幹線道，其設有閃光黃燈，基此，被告駕車行經該路口時，
          本應注意上開規定，讓幹線道車先行，並隨時注意車前狀況，以便採取必
          要之安全措施，而依上述道路交通事故調查報告表所載，事發當時天候晴
          朗、路面乾燥無缺陷、道路上未有任何障礙物、視距復屬良好等情況，被
          告並無不能注意之情事，其竟疏於注意停車讓幹線道車先行，即貿然進入
          上開交岔路口，以致在交岔路口中心附近，與告訴人之自用小貨車發生撞
          擊，顯見被告之上開駕駛行為，應有過失。況本件經送台灣省台南區行車
          事故鑑定委員會鑑定結果，亦持相同見解，有該委員會九十年六月二十九
          日南鑑字第九００七０五號函及鑑定意見書一份附卷可參，益證被告駕車
          肇事致告訴人受傷之行為，確有過失無疑。又被告之過失駕駛行為，與告
          訴人所受之傷害間，復具有相當因果關係甚明。此外，告訴人甲○○於本
          件事故之發生，雖亦有行經設有閃光黃燈號誌岔路口，未減速慢行及疏未
          注意車前狀況之過失，惟既與被告之過失，併合而為肇事之原因，則被告
          之刑責自不能因此相扺，而獲得減免，惟此僅可供作量刑之斟酌而已。
    （三）次按，刑法第一百八十五條之三所稱服用酒類或其他相類之物，不能安全
          駕駛動力交通工具之公共危險條款，係屬抽象危險犯之規定，此種抽象危
          險係伴隨飲酒過量之行為而當然成立。換言之，只需客觀上有此種行為出
          現，危險即視為存在，其是否果真肇事，均不影響公共危險罪責之成立；
          若其果真肇駕車肇禍，其不能安全駕駛動力交通工具之情形，則更不待言
          。另參考德、美等國之認定標準，對於酒精濃度呼氣已達每公升零點五五
          毫克，或血液濃度達百分之零點一一以上，肇事率為一般正常人之十倍，
          均認為已達「不能安全駕駛」之程度（此有法務部八十八年五月十八日法
          八八檢字第一六六九號函可資參照）。查本件被告乙○○對於其在右述時
          、地，酒後駕車一事不僅坦認無訛，且其肇事後逾二小時，吐氣之酒精濃
          度，經測試結果竟仍高達每公升一‧一四毫克，亦有上述吐氣酒精濃度測
          試表一紙附卷可按，參照前揭說明，被告飲酒後顯已達於「不能安全駕駛
          動力交通工具」之程度，況被告嗣後更因不能安全駕駛之行為，而肇事致
          人受傷，益證被告飲酒後駕駛自用小客車時，確已處於不能安全駕駛之狀
          態。綜上所述，顯見被告乙○○前述所辯，應係犯後畏罪卸責之詞，委不
          足採。是本件事證已臻明確，被告上開犯行堪以認定。
二、核被告乙○○所為，係犯刑法第一百八十五條之三之重大違背安全駕駛罪及同法
    第二百八十四條第二項前段之業務過失傷害罪。被告所犯上開二罪間，犯意不同
    ，行為互殊，應予分論併罰。又被告酒醉駕車肇事致人受傷，應依道路交通管理
    處罰條例第八十六條第一項規定，加重其刑。本院審酌被告犯罪之動機、目的，
    其生活狀況、品行、智識程度，本件犯罪所生之危險、損害，及其前於八十九年
    間，即因酒後駕車之公共危險案件，經本院判處罰金二萬元確定，甫執行完畢等
    情，不僅為被告於本院審理中供認不諱，且有臺灣高等法院被告全國前案紀錄表
    一份存卷可憑，被告猶不知警惕，竟再度酒後駕車，以致肇事而致告訴人受傷，
    嗣後經警當場測得之吐氣酒精濃度，猶高達每公升一‧一四毫克，顯見其品行不
    佳，惡性非淺，而其對於本件車禍發生之過失程度，經核亦非輕微，惟告訴人因
    之所受之傷害，尚屬輕微，另被告犯罪後，仍未與告訴人就民事賠償問題達成和
    解，其犯後態度容非良好等一切情狀，分別量處如主文所示之刑，並各諭知易科
    罰金之折算標準，且定其應執行刑及易科罰金之折算標準，以資懲儆。
據上論斷，應依刑事訴訟法第二百九十九條第一項前段，刑法第一百八十五條之三、
第二百八十四條第二項前段、第四十一條第一項前段、第五十一條第五款，道路交通
管理處罰條例第八十六條第一項，罰金罰鍰提高標準條例第一條前段、第二條，判決
如主文。
中    華    民    國  九十      年      七      月      三十一      日
                                臺灣臺南地方法院交通法庭
                                        法  官  田  幸  艷
右正本證明與原本無異。
如不服本判決，應於判決送達後十日內向本院提出上訴狀( 應附繕本 )。
                                        書記官  廖  明  娟
中    華    民    國      九十      年      八      月       一         日
附錄本案論罪科刑法條全文：
刑法第二百八十四條第二項（業務過失傷害罪）
從事業務之人，因業務上之過失傷害人者，處一年以下有期徒刑、拘役或一千元以下
罰金，致重傷者，處三年以下有期徒刑、拘役或二千元以下罰金。
刑法第一百八十五條之三
服用毒品、麻醉藥品、酒類或其他相類之物，不能安全駕駛動力交通工具而駕駛者，
處一年以下有期徒刑、拘役或三萬元以下罰金。


司法院資訊處製作；財團法人民間司法改革基金會備份。
